臺灣高等法院刑事判決　　　　　　　　　　　　　九十一年度上易字第一四一三號
　　上　訴　人
　　即　被　告　甲○○
　　選任辯護人　林思銘
　　　　　　　　洪桂如
　　　　　　　　王文君
右上訴人因贓物案件，不服臺灣新竹地方法院九十一年度易字第三九號，中華民國九
十一年五月九日第一審判決（起訴案號：臺灣新竹地方法院檢察署九十年度偵字第六
六七六號）提起上訴，本院判決如左：
    主  文
上訴駁回。
    事  實
一、甲○○係於新竹市○○路○段一九○號慶翰電腦有限公司（下稱慶翰電腦公司）
    擔任銷售工程師，負責銷售電腦之業務。緣因瑞軒科技股份有限公司（下稱瑞軒
    科技公司）新竹湖口廠於民國 (下同）九十年七月十四日凌晨遭廠內外勞員工竊
    取十七點四吋ＴＦＴ—ＬＣＤ型式ＶＡ—八○○之電腦液晶螢幕十台，而於失竊
    現場發現慶翰電腦公司之名片，遂派職員陳素瑛出外查訪，陳素瑛於七月二十七
    日中午十二時許至慶翰電腦公司向甲○○佯稱要購買電腦以詢問有無十七點四吋
    液晶螢幕，甲○○乃告知需要調貨等情，之後有不詳姓名年籍之人持瑞軒科技公
    司所失竊之電腦液晶螢幕一台（序號：Ｚ00000000000）至慶翰電腦
    公司販賣，甲○○竟基於故買贓物之犯意，以不詳之價格購買該液晶螢幕，並將
    之置於慶翰電腦公司營業區之展示台上，待陳素瑛來電詢問調貨情形時，即告知
    有客戶所購買之實品可以前來觀看，陳素瑛至慶翰電腦公司見營業區展示台上之
    電腦螢幕，認係公司所失竊之物，即與甲○○約定於七月三十日再前來確定，後
    陳素瑛與公司同事林倍名於該日至慶翰電腦公司，確定係公司所失竊之物後，隨
    即報警處理，因而偵知上情，並查獲瑞軒科技公司所失竊之電腦液晶螢幕一台（
    已由瑞軒科技公司領回）。
二、案經瑞軒科技公司訴由新竹縣警察局竹北分局報告台灣新竹地方法院檢察署檢察
    官偵查起訴。
    理  由
一、訊之被告甲○○固不否認於慶翰電腦公司擔任銷售工程師，負責銷售電腦之業務
    ，並有於前揭時間，有不知姓名年籍之男子持未包裝之電腦液晶螢幕至店內之事
    實，惟否認有何故買贓物之行為，辯稱：伊並不知該物係贓物，該男子拿電腦螢
    幕到店內時有告知其並非老闆無法決定，該男子說會再來，所以才叫他將螢幕放
    在店內台子上，但該台子並非展示區，且伊每天接觸客人很多，不確定陳素瑛等
    人有前來公司以及談何事云云。經查：查獲之十七點四吋ＴＦＴ—ＬＣＤ型式Ｖ
    Ａ—八○○之電腦液晶螢幕係瑞軒科技公司所失竊之物，且該螢幕係外銷產品，
    於台灣並無銷售等情，業經瑞軒科技公司乙○○陳述明確，並有瑞軒科技公司函
    附之機種序號表在卷可稽（見偵查卷第二十九頁），是本案系爭電腦螢幕應為失
    竊之贓物，應堪認定。次查，該電腦螢幕係由不詳姓名年籍之人持至慶翰電腦公
    司，當時電腦螢幕並未包裝，被告將之置於營業區展示台上等情，業經被告於偵
    查及原審調查時供述明確，而該電腦螢幕確係置於慶翰電腦公司之營業區展示台
    上，亦有現場照片四張在卷可稽（見偵查卷第三十頁），再者，本案緣於瑞軒科
    技公司失竊電腦時於現場發現慶翰電腦公司之名片，於是要員工陳素瑛至被告公
    司查詢，當時被告即向陳素瑛表示「有外銷品比較便宜要訂貨」、「可以調貨」
    、「從工廠直接出來比較便宜」等語，嗣並經陳素瑛以及與林倍名到慶翰電腦公
    司觀看電腦螢幕，被告並表示螢幕故障可拿回店內維修等語，亦據證人陳素瑛、
    林倍名分別於偵查及原審調查時證述在卷，則本案系爭之電腦螢幕既係外銷產品
    ，在國內未銷售，被告為從事電腦銷售業，理應知悉，且被告對於持該電腦螢幕
    至公司之男子之姓名、住址以及聯絡方式，均毫不知情，更遑論亦未言及該電腦
    螢幕之定價售價、寄賣利益以及故障時維修處理方式等等，又如何寄賣？再審酌
    該電腦螢幕復未包裝之情形，足堪認定被告確有贓物之認識而故買之，尤其被告
    將該電腦螢幕置於公司營業區之展示台上，其係要販賣該電腦螢幕之意甚明，被
    告復不斷對前來詢問之陳素瑛、林倍名銷售該電腦螢幕，並陳稱故障可送回店內
    維修等語，而非由該男子負責維修處理，則其情形顯與寄賣之情形迥然不符，如
    非購買該電腦螢幕後出售其他客人，則被告又何須負此責任，是其所辯該不詳姓
    名男子持來寄賣云云，顯非屬實。綜上，本件事證已臻明確，被告犯行堪予認定
    。
二、核被告所為，係犯刑法第三百四十九條第二項故買贓物罪。原審法院適用刑法第
    三百四十九條第二項、第四十一條第一項，罰金罰鍰提高標準條例第一條前段、
    第二項，審酌被告擔任電腦公司之銷售人員竟故買電腦螢幕之贓物而銷售、贓物
之價值、犯罪手段，犯罪所生之損害以及犯罪態度等一切情狀，量處被告有期徒
    刑四月，並諭知易科罰金之折算標準，經核於法並無不合。被告上訴意旨略以：
    1.證人陳素瑛及林倍名證稱「有外銷貨比較便宜要訂貨」、「可以調貨」、「從
    工廠直接出來比較便宜」、「故障可以拿回公司維修」等語，並無法證明被告知
    悉系爭螢幕為贓物且與事實不符，被告所言亦屬交易常態。2.系爭螢幕是否包裝
    與被告是否認知其係贓物並無關連。3.雖被告不知寄賣人之聯絡方式，亦不能證
    明被告知悉系爭螢幕為贓物。4.被告若知其係贓物即不會將其置於展示台上公然
    陳售，應會私下找尋買主並與贓物撇清關係，非在大庭廣眾下公然販售之。5.系
    爭螢幕雖僅供外銷，亦無法逕認其為贓物。6.本案竊盜螢幕之外勞亦否認曾與被
    告接洽云云，否認有贓物之認識。惟查，本案瑞軒公司失竊之螢幕最終係由被告
    於慶翰電腦公司販售，且被告所辯係不知名人士所寄賣，惟迄今未能提出寄賣者
    之聯絡資料以資證明確有寄賣情事，而依一般社會交易常情，若收受他人寄賣物
    品應予查證貨品來源、寄賣人身份資料等，以保物品來源正當免於誤罹刑章，而
    今被告竟收受不知名人士所寄售之不明來源液晶螢幕，且將之於店內陳售，被告
    對該液晶螢幕係屬來源不明之贓物實難諉為不知，雖竊取液晶螢幕之外勞供稱係
    售予慶翰電腦公司之李振信云云，但本案系爭液晶螢幕，被告已自承係親自受不
    知名人士所交付，上開外勞之證言尚難據為被告有利之認定。是被告上訴意旨仍
    執前詞否認有故買贓物犯行，非有理由，應予駁回。
三、據上論斷，應依刑事訴訟法第三百六十八條，判決如主文。
本案經檢察官王安明到庭執行職務。
中      華      民      國    九十一    年      七      月     十一     日
                              台灣高等法院刑事第七庭
                                  審判長法  官  吳  啟  民
                                        法  官  施  俊  堯
                                        法  官  蘇  隆  惠
右正本證明與原本無異。
不得上訴。
                                        書記官  周  素  秋
中      華      民      國     九十一   年      七      月     十二     日
附錄：本案論罪科刑法條全文
刑法第三百四十九條第二項：
搬運、寄藏、收買贓物或為牙保者，處五年以下有期徒刑、拘役或科或併科一千元以
下罰金。
